臺灣基隆地方法院刑事判決　　　　　　　100年度侵訴字第9號
公　訴　人　臺灣基隆地方法院檢察署檢察官
被　　　告　0000-0000.
上列被告因違反家庭暴力防治法之強制猥褻案件，經檢察官提起
公訴（99年度偵字第4524號），被告於準備程序中就被訴事實為
有罪之陳述，本院合議庭裁定由受命法官獨任進行簡式審判程序
，判決如下：
    主  文
0000-0000B成年人故意對少年犯強制猥褻罪，處有期徒刑捌月。
    事  實
一、0000-0000B係成年人，其為少女0000-0000 之父（二人之姓
    名、年籍均詳卷，0000-0000 係民國85年7 月出生，下稱Ａ
    女，於99年8 月26日案發時已滿14歲，惟尚未滿18歲），彼
    此互為一親等直系血親，二人之間具有家庭暴力防治法第 3
    條第3 款之家庭成員關係。0000-0000B自Ａ女國小六年級起
    至國中二年級止，多次於酒後要求Ａ女與其同睡，若Ａ女表
    示不願意，0000-0000B即動手毆打Ａ女（未成傷）。民國99
    年8 月26日晚上10時許，0000-0000B在其與Ａ女位於基隆市
    信義區之住處內，基於強制猥褻之犯意，以Ａ女若不與其同
    睡即欲為毆打之方式，脅迫Ａ女與其同睡，Ａ女因害怕被打
    ，遂與0000-0000B一同進入房內，Ａ女平躺於床上後，0000
    -0000B隨即側躺於Ａ女身旁，以右手環抱Ａ女之肩膀，見Ａ
    女交叉雙手護著胸部表示拒絕侵犯之意，仍隔著衣服撫摸Ａ
    女之胸部，以此違反Ａ女意願之方式，強制猥褻Ａ女得逞。
    嗣於99年9 月5 日，0000-0000B再度要求同睡，Ａ女拒絕後
    ，0000-0000B即以腳踹Ａ女之腹部（未成傷），Ａ女因再也
    無法忍受，向學校老師告知上情，經校方通報警方，始為警
    查悉上情。
二、案經基隆市警察局婦幼警察隊報請臺灣基隆地方法院檢察署
    檢察官偵查起訴。
    理  由
一、被告0000-0000B所犯為死刑、無期徒刑、最輕本刑3 年以上
    有期徒刑以外之罪，亦非屬高等法院管轄之第一審案件，其
    於準備程序進行中，先就被訴事實為有罪之陳述，經告知簡
    式審判程序之旨，並聽取檢察官、被告之意見後，本院合議
    庭依刑事訴訟法第273 條之1 第1 項裁定進行簡式審判程序
    ，是本案之證據調查，依同法第273 條之2 規定，不受同法
    第159 條第1 項、第161 條之2 、第161 條之3 、第163 條
    之1 ，及第164 條至第170 條所規定證據能力認定及調查方
    式之限制，合先敘明。
二、上揭犯罪事實，業據被告於本院準備程序及審理程序中自白
    承認，且經證人即被害人Ａ女於警詢、偵訊時證述綦詳，並
    有基隆市政府家庭暴力暨性侵害防治中心心理復健紀錄在卷
    可稽，足徵被告上開具任意性之自白確屬實情，堪以採信。
    綜上所述，本案事證明確，被告犯行足堪認定。
三、按刑法第224 條所謂「猥褻」，係指性交以外足以興奮或滿
    足性慾之一切色情行為而言，又胸部屬女性之敏感私密部位
    ，一般女性均不願受他人任意觸摸；被告脅迫被害人與其同
    床共寢，見被害人交叉雙手護著胸部表示拒絕侵犯之意，仍
    以手觸摸被害人之胸部，且其行為時為成年人，被害人則係
    14歲以上未滿18歲之少年（參偵查卷證物袋內所附真實姓名
    對照表），是核被告所為，係犯刑法第224 條、兒童及少年
    福利法第70條第1 項前段之成年人故意對少年犯強制猥褻罪
    。被告與被害人係父女即一親等直系血親，二人間具有家庭
    暴力防治法第3 條第3 款所定之家庭成員關係，是被告所為
    亦屬家庭暴力防治法第2 條第2 款所稱之家庭暴力罪，惟因
    家庭暴力防治法就家庭暴力罪並無另定刑罰之規定，是被告
    仍應依刑法第224 條、兒童及少年福利法第70條第1 項前段
    之罪論處，且應依兒童及少年福利法第70條第1 項前段之規
    定，予以加重其刑。被告雖供稱其為本案犯行前有飲酒，然
    按「行為時因精神障礙或其他心智缺陷，致不能辨識其行為
    違法或欠缺依其辨識而行為之能力者，不罰。行為時因前項
    之原因，致其辨識行為違法或依其辨識而行為之能力，顯著
    減低者，得減輕其刑。前二項規定，於因故意或過失自行招
    致者，不適用之。」刑法第19條定有明文，其修正理由亦略
    謂：「……倘行為人之欠缺或顯著減低前述能力，係由於行
    為人因故意或過失自行招致者，而行為人仍能實施具備犯罪
    構成要件該當性及違法性之行為，依規範責任論，即難謂其
    屬無責任能力或限制責任能力；爰參酌暫行新刑律第12條第
    2 項酗酒不適用不為罪之規定及瑞士現行刑法第12條、奧地
    利現行刑法第35條之立法例，於第3 項予以明定。」因此，
    被告為本案犯行時，無論有無因飲酒而影響其辨識行為違法
    或依其辨識而行為之能力，均無從主張適用刑法第19條第 1
    項不罰或同條第2 項得減輕其刑之規定。本院審酌被告係被
    害人之生父，為滿足一己色慾，竟不顧親情倫理，對被害人
    為上開行為，使被害人之心靈受創，造成被害人內心恐懼不
    安，所為實非可取，惟其於本案前並無犯罪紀錄，有臺灣高
    等法院被告前案紀錄表在卷可參，及其於本院準備程序及審
    理程序中坦承犯行，態度良好且有悔意等一切情狀，參酌被
    害人具狀表示：雖不希望父親被關，但亦害怕遭父親毆打，
    且內心至今仍無法原諒父親，每思及父親上開作為，內心仍
    感憤怒等情（參卷附被害人手寫書狀），足見被告並未以積
    極行動獲取被害人之諒解，彌補被害人所受創傷，爰對被告
    量處如主文所示之刑，以資懲儆。又被告既於偵訊及本院審
    理中均表示已戒酒，卷內亦無證據足資顯示被告已酗酒成癮
    並有再犯之虞，尚無適用刑法第89條施以禁戒處分之必要。
    至於起訴書所載被告自被害人國小六年級起至國中二年級止
    ，多次於酒後要求被害人與其同睡，若被害人表示不願意，
    被告即會動手毆打被害人，及被告於99年9 月5 日要求被害
    人同睡，遭被害人拒絕後，被告以腳踹被害人之腹部等內容
    ，業經檢察官當庭表明：此部分並未起訴任何犯罪行為，僅
    係就本案起訴99年8 月26日發生之犯罪事實進行前段之鋪陳
    及交代查獲經過；參酌起訴書犯罪事實欄所載此部分內容，
    並未提及被害人有受傷之事實，亦未提及被告於要求被害人
    同睡時係以何種不正方式為之，尚難謂有起訴強制罪或傷害
    罪之意，核與公訴人當庭陳述之上開意見相符，本院自無庸
    就此部分另行審究，附此敘明。
據上論斷，應依刑事訴訟法第273 條之1 第1 項、第299 條第 1
項前段，兒童及少年福利法第70條第1 項前段，刑法第11條、第
224 條，判決如主文。
本案經檢察官陳佳宏到庭執行職務。
中    華    民    國   100    年    6     月    30    日
                  刑事第三庭  法  官  張婷妮
以上正本證明與原本無異。
如不服本判決應於收受送達後10日內向本院提出上訴書狀，並應
敘述具體理由；其未敘述上訴理由者，應於上訴期間屆滿後20日
內向本院補提理由書(均須按他造當事人之人數附繕本)「切勿逕
送上級法院」。
中    華    民    國   100    年    6     月    30    日
                              書記官  連懿婷
附錄本案論罪科刑法條
中華民國刑法第224條（強制猥褻罪）
對於男女以強暴、脅迫、恐嚇、催眠術或其他違反其意願之方法
，而為猥褻之行為者，處6 月以上5 年以下有期徒刑。
兒童及少年福利法第70條第1 項前段
成年人教唆、幫助或利用兒童及少年犯罪或與之共同實施犯罪或
故意對其犯罪者，加重其刑至二分之一。